臺灣雲林地方法院刑事判決　　　　　　　　　　　　　九十三年度訴字第五九六號
　　公　訴　人　臺灣雲林地方法院檢察署檢察官
　　被　　　告　甲○○
右列被告因違反毒品危害防制條例案件，經檢察官提起公訴（九十三年度毒偵字第六
七二、八八四、九○四號），被告於準備程序進行中就被訴事實為有罪之陳述，由本
院合議庭裁定以簡式審判程序審理，判決如左：
    主  文
甲○○連續施用第一級毒品，累犯，處有期徒刑壹年，扣案之第一級毒品海洛因合計
淨重零點捌捌公克沒收銷燬之，包裝海洛因之空袋肆個均沒收；又連續施用第二級毒
品，累犯，處有期徒刑拾月，扣案之第二級毒品甲基安非他命合計驗餘淨重壹點柒貳
陸貳克沒收銷燬之，包裝甲基安非他命之空袋肆個及扣案之吸食器壹組均沒收。應執
行有期徒刑壹年捌月，扣案之第一級毒品海洛因合計淨重零點捌捌公克、第二級毒品
甲基安非他命合計驗餘淨重壹點柒貳陸貳克均沒收銷燬之；包裝海洛因之空袋、包裝
甲基安非他命之空袋各肆個及吸食器壹組均沒收。
    事  實
一、甲○○前因施用第二級毒品安非他命案件，經觀察、勒戒後，認無繼續施用毒品
    之傾向，由台灣雲林地方法院檢察署檢察官於民國九十年三月二十八日以八十九
    年度毒偵字第一九三八號不起訴處分確定；又因施用第二級毒品安非他命案件，
    認有繼續施用毒品之傾向，為台灣彰化地方法院裁定令入戒治處所施以強制戒治
    ，並由臺灣彰化地方法院檢察署檢察官提起公訴，為台灣彰化地方法院北斗簡易
    庭於九十年七月三十一日（起訴書誤載為九十年九月十三日）以九十年度斗簡字
    第三○五號判處有期徒刑五月確定；強制戒治部分，嗣因戒治成效評定為合格，
    經台灣彰化地方法院裁定停止戒治，所餘戒治期間，付保護管束，而於九十年十
    二月五日出所（於九十一年七月九日保護管束期滿）。嗣前開所判處之有期徒刑
    五月及另因違反槍砲彈藥刀械管制條例案件為法院判處之有期徒刑一年二月，經
    定應執行有期徒刑一年六月，自九十一年七月三日刑期起算，指揮書執畢日期為
    九十三年一月二日，於九十二年七月二十九日縮短刑期假釋出獄（並接續執行前
    開違反槍砲案件所併科之罰金刑，計易服勞役三十三日），於九十三年一月十七
    日縮刑期滿，其未執行之刑，以已執行論。
二、甲○○經多次觀察、勒戒及強制戒治後，仍未能戒除毒癮，於前開強制戒治執行
    完畢釋放後五年內，又基於施用第一級毒品之概括犯意，自九十三年五月二十四
    前一、二日某時起至九十三年七月十四日某時止，在雲林縣土庫鎮○○路旁、虎
    尾鎮○○里○○路五八之三號前等處，以將第一級毒品海洛因摻入香菸內吸食之
    方式，連續施用海洛因多次；另基於施用第二級毒品之概括犯意，自九十三年五
    月二十三日某時起至九十三年七月十四日某時止，亦在雲林縣土庫鎮○○路旁等
    處，以用火燒烤吸食器內之第二級毒品甲基安非他命吸食其煙霧之方式，連續施
    用甲基安非他命多次。嗣分別：(一)於九十三年五月二十四日十二時許，為警在雲
    林縣土庫鎮大荖里好收三二號（起訴書誤載為十二號）查獲，並扣得海洛因二包
    合計淨重○‧四八公克（空包裝總重一‧六九公克）、甲基安非他命三包合計一
    ‧三一六八克（驗餘淨重一‧二七五九克）及其所有供施用第二級毒品甲基安非
    他命之用之吸食器一組，嗣經警採尿送驗結果，呈「嗎啡陽性」、「甲基安非他
    命陽性」反應；(二)於九十三年七月九日二十三時五十五分許，為警在雲林縣虎尾
    鎮○○路四七之一號前查獲，並扣得甲基安非他命一包淨重○‧五四五四克（驗
    餘淨重○‧四五○三克），嗣經採尿送驗結果，呈「甲基安非他命陽性」反應；
    (三)於九十三年七月十四日凌晨一時許，為警在雲林縣虎尾鎮○○里○○路五八之
    三號前盤查查獲，並扣得海洛因二包合計淨重○‧四○公克（空包裝總重○‧四
    六公克），經採尿送驗結果，亦呈「嗎啡陽性」、「甲基安非他命陽性」反應而
    查悉上情。
三、案經雲林縣警察局虎尾分局先後報請臺灣雲林地方法院檢察署檢察官偵查起訴。
    理  由
一、右揭事實，業據被告甲○○於本院審理時坦承不諱，且被告於：(一)九十三年五月
    二十四日為警查獲後所採集之尿液，經送驗結果，確呈「嗎啡陽性」、「甲基安
    非他命陽性」反應，此有查獲煙毒、麻管嫌犯尿液送檢真實姓名對照表、雲林縣
    衛生局九十三年六月十六日煙毒尿液檢驗成績書、長榮大學毒物研究中心九十三
    年七月二十八日尿液檢驗報告各一紙在卷可參，並有被告所有供施用第二級毒品
    甲基安非他命之用之吸食器一組扣案可佐。而另扣得之白粉二包，經送驗結果，
    確含第一級第六項毒品海洛因成分，合計淨重○‧四八公克（空包裝重一‧六九
    公克）；所扣得之顆粒三包，經送驗結果，含有甲基安非他命成分，合計淨重一
    ‧三一六八克（取樣○‧○四○九克，已鑑析用罄，驗餘淨重一‧二七五九克）
    ，此分別有法務部調查局九十三年七月二十二日調科壹字第一六○○○二三○八
    號鑑定通知書、國防部憲兵司令部刑事鑑識中心九十三年八月五日（93）宇鑑字
    第○九八四八號鑑驗通知書各一紙附卷可稽；(二)九十三年七月九日為警查獲時，
    經採尿送驗結果，確呈「甲基安非他命陽性」反應，此有查獲煙毒、麻管嫌犯尿
    液送檢真實姓名對照表、雲林縣衛生局九十三年八月四日煙毒尿液檢驗成績書、
    長榮大學毒物研究中心九十三年十月五日尿液檢驗報告各一紙附卷可稽。而所扣
    得之顆粒一包，經送驗結果，確含有甲基安非他命成分，淨重○‧五四五四克（
    取樣○‧○九五一克，已鑑析用罄，驗餘淨重○‧四五○三克），此有國防部憲
    兵司令部刑事鑑識中心九十三年九月二日（93）宇鑑字第一一四九○號鑑驗通知
    書一紙在卷可參。(三)九十三年七月十四日為警查獲後所採集之尿液，經送驗結果
    ，亦呈「嗎啡陽性」、「甲基安非他命陽性」反應，此有查獲煙毒、麻管嫌犯尿
    液送檢真實姓名對照表、雲林縣衛生局九十三年七月二十八日煙毒尿液檢驗成績
    書、長榮大學毒物研究中心九十三年九月二十日尿液檢驗報告各一紙在卷可參。
    而所扣得之白粉二包，經送驗結果，確含第一級第六項毒品海洛因成分，合計淨
    重○‧四○公克（空包裝重○‧四六公克），此有法務部調查局九十三年八月十
    九日調科壹字第一六○○○二三五二號鑑定通知書一紙附卷可考，堪認被告之自
    白與事實相符。又被告前因施用第二級毒品安非他命案件，經觀察、勒戒後，認
    無繼續施用毒品之傾向，由台灣雲林地方法院檢察署檢察官於九十年三月二十八
    日以八十九年度毒偵字第一九三八號不起訴處分確定；又因施用第二級毒品安非
    他命案件，認有繼續施用毒品之傾向，為台灣彰化地方法院裁定令入戒治處所施
    以強制戒治，嗣因戒治成效評定為合格，經台灣彰化地方法院裁定停止戒治，所
    餘戒治期間，付保護管束，而於九十年十二月五日出所，並於九十一年七月九日
    保護管束期滿等情，有前開案號不起訴處分書、台灣高等法院被告全國前案紀錄
    表各一份在卷可參。本件事證明確，被告於前開強制戒治執行完畢釋放後五年內
    ，再犯本件施用第一級、第二級毒品之犯行，均堪認定。
二、查海洛因屬毒品危害防制條例第二條第二項第一款所列之第一級毒品，而甲基安
    非他命屬同項第二款所列之第二級毒品，故核被告所為，係犯毒品危害防制條例
    第十條第一項之施用第一級毒品罪及同條第二項之施用第二級毒品罪。被告各次
    持有毒品進而施用，其持有之低度行為應為施用之高度行為所吸收，均不另論罪
    。被告先後多次施用第一級、第二級毒品之行為，均時間緊接，並分別觸犯構成
    要件相同之罪名，顯均係基於概括犯意反覆為之，應各依連續犯之規定論以一罪
    ，並分別依法加重其刑。又被告所犯上開施用第一級毒品罪及施用第二級毒品罪
    二罪，犯意各別，罪名互異，應予分論併罰。再者，被告曾因施用毒品案件，經
    台灣彰化地方法院北斗簡易庭於九十年七月三十一日以九十年度斗簡字第三○五
    號判處有期徒刑五月確定；又因違反槍砲彈藥刀械管制條例案件，經法院判處有
    期徒刑一年二月確定，上開二罪經定應執行有期徒刑一年六月，自九十一年七月
    三日刑期起算，指揮書執畢日期為九十三年一月二日，於九十二年七月二十九日
    縮短刑期假釋出獄（並接續執行前開違反槍砲案件所併科之罰金刑，計易服勞役
    三十三日），於九十三年一月十七日縮刑期滿，其未執行之刑，以已執行論等情
    ，有前開臺灣高等法院被告全國前案紀錄表可按，被告於五年以內再犯本件有期
    徒刑以上之二罪，均為累犯，應依刑法第四十七條、第七十條之規定，各加重其
    刑，並分別遞加重之。爰審酌被告不思其正值青年，卻長期耽溺於戕身之物，其
    前曾因施用毒品案件，經多次觀察、勒戒及強制戒治後，卻仍未能戒除毒癮，顯
    見其對於毒品之依賴性甚高，自我把持、控制之能力亦顯不佳；惟被告犯後於審
    判中坦承犯行，態度尚稱良好，並向本院供陳係因家庭問題，而透過吸毒之方式
    發洩情緒，現在已甚為懊悔等語，堪信被告確有悔悟之心，以及教育程度為高職
    肄業，羈押前偶打零工等一切情狀，爰分別量處如主文所示之刑，並定其應執行
    之刑，以資警惕。
三、扣案之海洛因四包合計淨重○‧八八公克均係第一級毒品、甲基安非他命四包合
    計驗餘淨重一‧七二六二克均係第二級毒品（取樣鑑驗合計○‧一三六克之甲基
    安非他命毒品，業已鑑析用罄，自不再宣告沒收銷燬），應均依毒品危害防制條
    例第十八條第一項前段之規定沒收銷燬之。至上開包裝海洛因及甲基安非他命毒
    品之包裝袋，係分別用於包裹海洛因、甲基安非他命毒品之外包裝，以防毒品裸
    露、潮濕，便於攜帶施用，為供被告施用毒品所用之物，另扣案之吸食器一組亦
    係供其施用甲基安非他命所用之物，並均為被告所有，此業據被告供承在卷，爰
    依刑法第三十八條第一項第二款規定沒收。
四、據上論結，應依刑事訴訟法第二百七十三條之一第一項、第二百九十九條第一項
    前段，毒品危害防制條例第十條第一項、第二項、第十八條第一項前段，刑法第
    十一條前段、第五十六條、第四十七條、第三十八條第一項第二款、第五十一條
    第五款，判決如主文。
本案經檢察官乙○○到庭執行職務。
中      華      民     國    九十三    年     十二     月    二十四     日
                                        臺灣雲林地方法院刑事第五庭
                                            法  官  李明益
右正本證明與原本無異。
如不服本判決，應於判決送達後十日內向本院提出上訴狀( 應附繕本 )。
                                            書記官  莊正彬
中      華      民     國    九十三    年     十二     月    二十四     日
附錄法條：毒品危害防制條例第十條第一項、第二項。
毒品危害防制條例第十條
施用第一級毒品者，處六月以上五年以下有期徒刑。
施用第二級毒品者，處三年以下有期徒刑。
